---
title: "Ejercicios_fin_semana"
format: html
editor: visual
---

## Ejemplo con asteroides

Vamos a ver un ejemplo de clasificación usando un dataset de clasificación de asteroides descargado de: https://www.kaggle.com/shrutimehta/nasa-asteroids-classification

Los datos son sobre asteroides - NeoWs. NeoWs (Near Earth Object Web Service) es un servicio web RESTful para información de asteroides cercanos a la Tierra. Con NeoWs, un usuario puede: buscar asteroides según su fecha de aproximación más cercana a la Tierra, buscar un asteroide específico con su identificación de cuerpo pequeño JPL de la NASA, así como explorar el conjunto de datos general.

Licencia: Este dataset se distribuye bajo la licencia CCO 1.0: https://creativecommons.org/publicdomain/zero/1.0/

Leemos el dataset:

```{r}
library(dplyr, warn.conflicts = FALSE)
df_asteroids <- read.csv('./data/nasa_asteroids.csv')
str(df_asteroids)
```

La columna Hazardous nos dice si el asteroide es potencialmente peligroso o no.

```{r}
table(df_asteroids$Hazardous)
```

Vamos a ver cuantos asteroides duplicados hay:

```{r}
sum(duplicated(df_asteroids$Name))
```

```{r}
df_asteroids |> arrange(desc(Close.Approach.Date)) |> distinct(Name, .keep_all=T) -> df_asteroids
```

Eliminamos columnas innecesarias

```{r}
df_asteroids$Neo.Reference.ID<-NULL
df_asteroids$Name <- NULL
df_asteroids$Equinox <- NULL
df_asteroids$Orbiting.Body <- NULL
df_asteroids$Orbit.ID <- NULL
df_asteroids$Epoch.Date.Close.Approach <- NULL
df_asteroids$Orbit.Determination.Date <- NULL
df_asteroids$Close.Approach.Date <- NULL
```

Crearemos un modelo que mida la peligrosidad del modelo

Vamos a dividir entre train y testing:

```{r}

```

Vamosa mirar la correlación y nos quedamos con aquellas columnas que tengan una correlación inferior a 0.95

```{r}

```

Vamos a calcular el modelo de regresión logística

```{r}

```
